

09/08/1990

Contacto



Ciudad Autónoma de Buenos Aires, Buenos Aires



+549-116-162-2602



schwartznatali@gmail.com



inkedin.com/in/natali-schwartz



https://github.com/natalischwartz

Perfil profesional

Frontend Developer con más de 5 años de experiencia en diseño y desarrollo de interfaces web interactivas y optimizadas. He trabajado en múltiples proyectos con React, JavaScript, CSS moderno y optimización de rendimiento. He desarrollado proyectos web, mejorando la experiencia de usuario y optimizando tiempos de carga. Apasionada por la usabilidad, accesibilidad y código limpio, siempre en búsqueda de mejorar la eficiencia y escalabilidad de las aplicaciones.

Natali Schwartz

Frontend Developer

Experiencia laboral

Desarrolladora Frontend | Proyectos Freelance & Personales

2018- Actualidad

- -Diseño y desarrollo de aplicaciones web para negocios y clientes independientes, optimizando la experiencia de usuario y el rendimiento.
- -Integración APIs REST y Firebase, mejorando la velocidad y eficiencia en la carga de datos.
- -Actualmente desarrollando una aplicación con React y Firebase, que incluye varias secciones, autenticación de usuarios con registro y login, asegurando una arquitectura escalable y segura.

Decoronce | Frontend Developer

2024- Actualidad

- -Desarrollo de tienda online con EJS, MongoDB y Cloudinary con un diseño intuitivo y optimizado.
- -Implementación de búsqueda avanzada y filtrado de productos, aumentando la usabilidad y reduciendo el tiempo de búsqueda.
- -Optimización de imágenes con Cloudinary, reduciendo el peso de las mismas sin perder calidad.

Educación

Agencia de aprendizaje a lo largo de la vida | Programa CODO A CODO

Full stack Node Js | Agosto 2023 - Diciembre 2023

Coderhouse

Desarrollo web | Año 2021

Universidad de Buenos Aires (U.B.A)

Licenciatura en Administración | 2009 - 2015

Habilidades

- HTML5
- CSS3
- Javascript
- React
- Bootstrap
- Git
- Node is
- Mongo DB

Idiomas

Español:

Nativo.

Inglés:

Nivel intermedio.